【裁判字號】    97,上易,2383
【裁判日期】    970919
【裁判案由】    竊盜
【裁判全文】
臺灣高等法院刑事判決                97年度上易字第2383號
上  訴  人
即  被  告  甲○○
                      號
                    （現於臺灣臺北戒治所執行中）
上列上訴人因竊盜案件，不服臺灣桃園地方法院九十七年度易字
第六九一號，中華民國九十七年八月二十一日第一審判決（起訴
案號：臺灣桃園地方法院檢察署九十七年度偵字第五二九三號）
，提起上訴，本院判決如下：
    主  文
上訴駁回。
   理  由
一、按刑事訴訟法第三百五十條、第三百六十一條、第三百六十
    二條、第三百六十七條規定，不服地方法院之第一審判決而
    上訴者，須提出上訴書狀，並應敘述具體理由，為上訴必備
    之程式；其所提出之書狀未敘述上訴理由，或僅曾以言詞陳
    述上訴理由者，均應於上訴期間屆滿後二十日內補提理由書
    於第一審法院。第一審法院經形式審查，認逾期未補提上訴
    理由者，應定期間先命補正；逾期未補正者，為上訴不合法
    律上之程式，應以裁定駁回。倘已提出上訴理由，但所提非
    屬具體理由者，則由第二審法院以上訴不合法律上之程式，
    判決駁回。又上揭所稱上訴應敘述具體理由之規定，乃係民
    國九十六年之新增修正者，稽其立法理由，要在於「請求第
    二審法院撤銷、變更原判決，自須提出具體理由」，以有效
    節制濫行上訴，俾有限之司法資源得以妥適利用。是所謂具
    體理由，必係依據卷內既有訴訟資料或提出新事證，指摘或
    表明第一審判決有何採證認事、用法或量刑等足以影響判決
    本旨之不當或違法，而構成應予撤銷之具體事由，始克當之
    ；倘僅泛言原判決認定事實錯誤、違背法令或量刑太重，而
    未依上揭意旨指出具體事由，或形式上雖已指出具體事由，
    然該事由縱使屬實，亦不足以認為原判決有何不當或違法者
    ，皆難謂係具體理由。
二、本件上訴人即被告甲○○提起上訴，經核其上訴狀僅泛稱：
    被告係自首犯行，且犯後態度良好，家中復有幼兒待養，難
    靠妻子一人扶育，原判決量刑太重，請給予自新機會云云，
    就原判決認定事實、適用法律及量刑等事項，有何不當或違
    法之處，並未具體指摘，自非屬上訴第二審之具體理由。且
    刑罰之量定，為法院得依職權自由裁量之事項，苟於法定刑
    度之內，予以量定，且客觀上並無明顯濫權之情形者，自不
    容當事人任憑主觀意見，指摘其違法、失當。本件原判決既
    已詳細記載認定被告犯罪事實之證據及理由，並於理由中敘
    明審酌被告僅因缺款花用，不思以正途賺取金錢，反多次竊
    取他人財物，其所為對各被害人造成財產上損失，原不宜輕
    縱，但念其並未對被害人為凌虐或其他危及生命之行為，且
    事後均於警詢、偵查及原審自首犯行，犯後態度尚稱良好，
    併斟酌被告前有竊盜素行、而其就本案各次竊盜所得財物之
    價值高低有別、被告之學歷為高中肄業、家庭生活狀況等一
    切情狀，在適法範圍內行使裁量權（見原判決第三頁第十八
    至二五行），核無量刑違法或不當之情形。而上訴意旨所指
    被告係自首犯行部分，原判決於理由內亦說明被告就如原判
    決附表編號(一)至(五)號所示犯行，均合於刑法第六十二條第一
    項之自首要件，爰各依法減輕其刑（見原判決第三頁第十二
    至十六行），是原判決量刑時既已斟酌，被告倘仍不服，自
    應說明原判決關於此部分之論述有何違法或不當之處，乃竟
    空言泛稱被告係自首，原審量刑太重云云，尚不足以影響原
    判決之本旨，且就原判決認定事實、適用法律及量刑等事項
    ，有何不當或違法之處，並未具體指摘，自非屬上訴第二審
    之具體理由。其上訴不合法律上之程式，爰不經言詞辯論予
    以駁回。
三、據上論斷，應依刑事訴訟法第三百六十七條前段、第三百七
    十二條，判決如主文。
中    華    民    國    97    年    9     月    19    日
            刑事第十八庭  審判長法  官  吳鴻章
                                法  官  周政達
                                法  官  徐昌錦
以上正本證明與原本無異。
不得上訴。
                                書記官  王韻雅
中    華    民    國    97    年    9     月    19    日
附錄：本案論罪科刑法條全文
中華民國刑法第320條
意圖為自己或第三人不法之所有，而竊取他人之動產者，為竊盜
罪，處 5 年以下有期徒刑、拘役或 5 百元以下罰金。
意圖為自己或第三人不法之利益，而竊佔他人之不動產者，依前
項之規定處斷。
前二項之未遂犯罰之。
中華民國刑法第321條
犯竊盜罪而有左列情形之一者，處六月以上、五年以下有期徒刑
：
一、於夜間侵入住宅或有人居住之建築物、船艦或隱匿其內而犯
    之者。
二、毀越門扇、牆垣或其他安全設備而犯之者。
三、攜帶兇器而犯之者。
四、結夥三人以上而犯之者。
五、乘火災、水災或其他災害之際而犯之者。
六、在車站或埠頭而犯之者。
前項之未遂犯罰之。


司法院資訊處製作；財團法人民間司法改革基金會備份。
